【裁判字號】    95,上訴,1526
【裁判日期】    950831
【裁判案由】    違反毒品危害防制條例
【裁判全文】
臺灣高等法院高雄分院刑事判決        95年度上訴字第1526號
上  訴  人
即  被  告  甲○○
上列上訴人因違反毒品危害防制條例案件，不服臺灣高雄地方法
院95年度訴字第1696號中華民國95年6 月30日第一審判決（起訴
案號：臺灣高雄地方法院檢察署95年度毒偵字第3181號，移送併
辦案號：同檢察署年度毒偵字第5597號），提起上訴，本院判決
如下：
    主  文
原判決撤銷。
甲○○連續施用第一級毒品，累犯，處有期徒刑壹年；又連續施
用第二級毒品，累犯，處有期徒刑陸月，扣案第二級毒品甲基安
非他命貳包（驗前合計淨重零點壹公克，驗後合計淨重零點貳
柒公克）、安非他命貳小包（各重零點壹公克及零點貳公克）及
玻璃球吸食器貳只，沒收銷燬之。應執行有期徒刑壹年肆月，扣
案第二級毒品甲基安非他命貳包（驗前合計淨重零點壹公克，
驗後合計淨重零點貳柒公克），安非他命貳小包（各重零點壹公
克及零點貳公克）及玻璃球吸食器貳只，沒收銷燬之。
    事  實
一、甲○○於民國（以下同）94年間因違反毒品危害防制條例案
    件，經台灣高雄地方法院以94年度訴字第2437號判處有期徒
    刑6 月確定，甫於民國95 年1月13日易科罰金執行完畢。又
    其前另因施用毒品案件，經台灣高雄地方法院以93年度毒聲
    字第676 號裁定入戒治處所強制戒治，於94年3 月23日強制
    戒治執行完畢，翌日釋收出所。詎甲○○仍不知悔改，於強
    制戒治執行完畢釋放後5年 內，又分別基於施用第一級毒品
    海洛因及第二級毒品甲基安非他命之犯意，並基於概括之犯
    意，自95年3 月22日起至同年6 月22日止，連續在高雄市區
    不詳處所，施用第一級毒品海洛因，約每5 至7 日施用1 次
    。另自95年3 月22日起至同年6 月22日止，連續在其高雄市
    左營區○○街7 號5 樓住處，以將甲基安非他命置於吸食器
    內以火燒烤吸取煙霧之方式，施用第二級毒品甲基安非他命
    ，約每星期施用一次海洛因及安非他命，嗣先後(1)於95年3
    月23日凌晨3 時40分許，在高雄市新興區○○○路75號前為
    警查獲，並扣得甲基安非他命2 包（驗前合計淨重0.31公克
    ，驗後合計淨重0.27公克）。(2)又於95年6 月23日11時30分
    許，在高雄市○○區○○路75號龍翔飯店912 室為警查獲，
    並扣其所有安非他命2 小包（各重0.1 及0.2 公克）及玻璃
    球吸食器2 只，經警採集其尿液送檢驗仍有安非他命及嗎啡
    反應。
二、案經高雄市政府警察局保安大隊移送臺灣高雄地方法院檢察
    署檢察官偵查起訴。
    理  由
一、上揭施用第一、二級毒品之事實，業据上訴人甲○○於原審
    及本院審理時自白不諱（見原審卷第24、33頁及本院95年8
    月28日審判筆錄），其尿液經檢驗有安非他命及嗎啡陽性反
    應，並有高雄市立凱旋醫院95年4 月3 日編號A00000000 號
    （見警卷第18、偵卷第31頁）及95年7 月3 日編號A0000000
    0 號（見偵查卷第25頁）濫用藥物尿液檢驗報告各1 紙可稽
    ，並有安非他命2 包（驗前合計淨重0.31公克，驗後合計淨
    重0.27公克），及安非他命2 小包（各重0.1 及0.2 公克）
    及玻璃球吸食器2 只扣案可資佐証，而扣案前述晶體經檢驗
    確係安非他命，並有高雄醫學大學附設中和紀念醫院檢驗報
    告2 份（報告編號9506－72、73號）可憑，上訴人甲○○自
    白施用毒品，核與事實相符。又上訴人甲○○前另因施用毒
    品案件，經台灣高雄地方法院以93年度毒聲字第676 號裁定
    入戒治處所強制戒治，於94年3 月23日強制戒治執行完畢，
    復有刑案資料查註紀錄表、全國施用毒品案件紀錄表、臺灣
    高雄地方法院院內索引卡紀錄表報表、臺灣高等法院被告前
    案紀錄表各1 份可稽，足見其係勒戒完畢後再施用毒品，事
    証明確，其犯行已堪認定。
二、按海洛因係毒品危害防制條例第2 條第2 項第1 款所規定之
    第一級毒品，甲基安非他命係同條項第2 款所規定之第二級
    毒品，均不得非法持有、施用。核上訴人甲○○所為，係犯
    毒品危害防制條例第10條第1 項之施用第一級毒品罪及同條
    第2 項之施用第二級毒品罪。其持有第一、二級毒品後進而
    施用，其持有之低度行為，應為施用之高度行為所吸收，不
    另論罪。上訴人甲○○先後多次施用第一、二級毒品犯行，
    時間緊接，反覆實施，顯係基於概括之犯意，所犯又係構成
    要件相同之罪，應依修正前刑法第56條規定連續犯之規定論
    以一罪。上訴人甲○○於95年3 月23日起至同年6 月23日止
    又被查獲非法吸用安非他命及海洛因部分雖未据起訴，惟此
    部分與起訴部分有連續犯裁判上一罪關係，亦為起訴效力所
    及，本院自得一併審究。上訴人甲○○所犯上述施用第一級
    及第二級毒品二罪，犯意各別，行為互殊，應予分論併罰。
    上訴人甲○○於94年間因違反毒品危害防制條例案件，經台
    灣高雄地方法院以94年度訴字第2437號判處有期徒刑6 月確
    定，甫於民國95年1 月13日易科罰金執行完畢之事實，業經
    上訴人陳明，並有臺灣高雄地方法院檢察署刑案資料查註錄
    表可稽，其於前開有期徒刑執行完畢後，5 年以內再犯有期
    徒刑以上刑之本罪，為累犯，應依法加重其刑。又刑法已於
    94年2 月2 日修正公布，於95年7 月1 日施行，新修正之刑
    法第56條之連續犯已廢除，修正後之法律廢除連續犯其處罰
    較重，依刑法第二條第一項前段從舊從輕之規定，應適用有
    利於上訴人甲○○之修正前之刑法第56條之連續犯處罰。
三、原審予以論科，固非無見，惟查原審就上訴人甲○○自95年
    3 月23日起至同年6 月23日止又被查獲非法吸用安非他命及
    海洛因部分未及審究，尚有未洽（原審於95年6 月30日宣判
    ，被告95年6 月23日第2 次被查獲部分於95年7 月26日才移
    併辦），上訴人甲○○上訴請求就其前述第2 次被查獲部分
    併案審判，為有理由，原判決應予撤銷改判。審酌上訴人甲
    ○○前因違反毒品危害防制條例案件，經台灣高雄地方法院
    以94年度訴字第2437號判處有期徒刑6 月確定，甫於95年1
    月13日易科罰金執行完畢，有臺灣高等法院被告前案紀錄表
    1 份附卷可稽，其受有期徒刑之執行完畢，5 年以內再犯有
    期徒刑以上之罪，為累犯，依法加重其刑。爰審酌被告前有
    侵占、違反毒品危害防制條例前科，有臺灣高等法院被告前
    案紀錄表1 份附卷可稽，素行非佳，又因施用毒品案件，曾
    經強制戒治，仍未戒絕毒品，再犯本件施用毒品犯行，顯見
    其無悔改之意，意志不堅，有失政府制定毒品危害防制條例
    之立法美意，本不宜寬貸，惟念其施用毒品乃自戕一己之身
    體健康，所為尚未害及他人，犯後已坦承犯行，及其犯罪之
    動機、目的、手段、智識程度、生活狀況等一切情狀，分別
    量處如主文第二項所示之刑，並定其應執行刑。扣案之第二
    級毒品甲基安非他命2 包（驗後合計淨重0.27公克），及安
    非他命2 小包（各重0.1 及0.2 公克）均係毒品，玻璃球吸
    食器2 只與毒品不能剝離，應依毒品危害防制條例第18條第
    1 項前段規定，不問屬於犯人與否，予以宣告沒收銷燬之。
    至鑑驗耗用之毒品，既已滅失，自無庸宣告沒收銷燬，附此
    敘明。
據上論斷，應依刑事訴訟法第369 條第1 項前段、第364 條、第
299 條第1 項前段，毒品危害防制條例第10條第1 項、第2 項、
第18條第1 項前段，刑法第11條、第47條、第51條第5 款、第2
條第1 項前段、修正前刑法第56條，判決如主文。
本案經檢察官陳國全到庭執行職務。
中    華    民    國    95    年    8     月    31    日
                  刑事第六庭  審判長法  官  王憲義
                                    法  官  李璧君
                                    法  官  張盛喜
以上正本證明與原本無異。
施用一級毒品部分如不服本判決應於收受本判決後10日內向本院
提出上訴書狀，其未敘述上訴理由者，並得於提起上訴後10日內
向本院補提理由書狀（均須按他造當事人之人數附繕本）「切勿
逕送上級法院」。
施用二級毒品部分不得上訴。
中    華    民    國    95    年    9     月    1     日
                                    書記官  林明威
附錄本件論罪科刑法條：
毒品危害防制條例第10條：
施用第一級毒品者，處6月以上5年以下有期徒刑。
施用第二級毒品者，處3年以下有期徒刑。


司法院資訊處製作；財團法人民間司法改革基金會備份。
